臺灣宜蘭地方法院民事裁定             100年度監宣字第44號
聲  請  人  黃麗莉
上列聲請人聲請監護宣告事件，本院裁定如下：
    主  文
宣告黃昺釗（男、民國○○年○月○日生、身分證統一編號：Ｚ00000
0000號）為受監護宣告之人。
選定黃麗莉（女、民國○○年○月○○日生、身分證統一編號：Ｚ0000
00000號）為受監護宣告之人之監護人。
指定黃麗卿（女、民國○○年○月○日生、身分證統一編號：Ｚ00000
0000號）為會同開具財產清冊之人。
聲請費用新臺幣壹仟元由受監護宣告之人負擔。
    理  由
一、按「對於因精神障礙或其他心智缺陷，致不能為意思表示或
    受意思表示，或不能辨識其意思表示之效果者，法院得因本
    人、配偶、四親等內之親屬、最近一年有同居事實之其他親
    屬、檢察官、主管機關或社會福利機構之聲請，為監護之宣
    告」，民法第14條第1項定有明文。再「法院為監護之宣告
    時，應依職權就配偶、四親等內之親屬、最近一年有同居事
    實之其他親屬、主管機關、社會福利機構或其他適當之人選
    定一人或數人為監護人，並同時指定會同開具財產清冊之人
    」，民法第1111條第1項亦著有明文。
二、本件聲請人黃麗莉主張其父黃昺釗民國100年6月10日因肺炎
    ，致不能為意思表示或受意思表示，或不能辨識其意思表示
    之效果，為此依法聲請對黃昺釗為監護之宣告等語。
三、本院審驗黃昺釗之心神狀況，並採用國立陽明大學附設醫院
    鑑定醫師李明儀之精神鑑定報告，黃員應為失智症合併譫妄
    狀態患者，依鑑定當日黃員之精神狀態的表現，推論目前已
    經因其心智缺陷或精神障礙，致「不能為意思表示或受意思
    表示，且不能辨識其意思表示之效果」，目前精神狀態，應
    已達監護宣告之程度，此有該院100年8月23日陽大附醫精字
    第1000006307號函所附精神鑑定報告書1件附卷可稽。爰依
    首開民法第14條第1項之規定，宣告黃昺釗為受監護宣告之
    人。
四、又聲請人為黃昺釗之長女，為家族會議討論所推派出之監護
    人選，其對受監護宣告之人之照顧安排妥適，無不當照顧情
    事，堪認其有能力監護黃昺釗；再聲請人除表示有意願監護
    黃昺釗，並主張由其妹黃麗卿擔任會同開具財產清冊之人；
    經社工員訪視後評估，聲請人適合擔任監護人，黃麗卿則適
    合擔任會同開具財產清冊之人，此有侯元芳社會工作師事務
    所100年8月5日100芳社所字第1000195號函所附之「成年人
    之監護權訪視評估報告」1件在卷可佐。爰依首開民法第
    1111 條第1項之規定，選定聲請人黃麗莉擔任黃昺釗之監護
    人，並依前揭訪視評估報告之建議，指定黃麗卿擔任會同開
    具財產清冊之人，以維護受監護宣告人之權益。
五、依民事訴訟法第608條第1項，裁定如主文。
中    華    民    國   100    年    8     月    31    日
                  臺灣宜蘭地方法院家事法庭
                      法  官  周健忠
以上正本與原本無異。
本裁定監護宣告部分不得抗告；如不服本裁定關於選定監護人及
指定會同開具財產清冊之人等部分，應於裁定送達後10日內向本
院提出抗告狀（應附繕本）。
中    華    民    國   100    年    8     月    31    日
                      書記官  邱美龍